臺灣雲林地方法院刑事判決　　　　　　　　　　　　　九十三年度易字第二四八號
　　公　訴　人　臺灣雲林地方法院檢察署檢察官
　　被　　　告　甲○○
右列被告因違反毒品危害防制條例案件，經檢察官提起公訴（九十三年度毒偵字第一
號），被告於準備程序進行中就被告事實為有罪之陳述，由本院合議庭裁定以簡式審
判程序審理，判決如左：
    主  文
甲○○連續施用第貳級毒品，累犯，處有期徒刑捌月。
    事  實
一、甲○○前於民國九十一年間，因贓物案件，為本院判處有期徒刑四月確定，經送
    監執行，於九十二年一月二十三日執行完畢。又因施用第二級毒品安非他命案件
    ，經觀察、勒戒後，認無繼續施用毒品之傾向，由臺灣雲林地方法院檢察署檢察
    官於八十八年十月二十六日以八十八年度毒偵字第二八一號、八十八年度偵字第
    四六五九號不起訴處分確定；嗣又因施用第二級毒品安非他命案件，經觀察、勒
    戒後，亦認無繼續施用毒品之傾向，由臺灣雲林地方法院檢察署檢察官於九十一
    年三月十四日以九十年度毒偵字第一五四二、一七二六號不起訴處分確定，並於
    同日執行完畢釋放。詎仍不知悔改，未戒除毒癮，於前開觀察、勒戒執行完畢釋
    放後五年內，又基於施用第二級毒品之概括犯意，自九十二年十月間某日起至同
    年十二月十七日上午九時許止，在其雲林縣西螺鎮七座里七座二九號之一住處，
    以用火烤燒玻璃球內之甲基安非他命吸食其煙霧之方式，施用甲基安非他命約十
    次。嗣為警於九十二年十二月十七日十五時三十分許，在雲林縣斗六市○○路二
    三五號對面停車場查獲，經採尿送驗結果，呈「甲基安非他命陽性」反應，而查
    悉上情。
二、案經台中縣警察局霧峰分局報告臺灣雲林地方法院檢察署檢察官偵查起訴。
    理  由
一、右揭事實，業據被告甲○○於本院審理時坦承不諱，且被告於九十二年十二月十
    七日十五時三十分許為警查獲時，經採集尿液送驗，確呈「甲基安非他命陽性」
    反應，此有委託鑑驗尿液代號與真實姓名對照表、中山醫學大學附設醫院藥物濫
    用檢測中心九十二年十二月十八日檢驗報告、台中縣衛生局尿液煙毒檢驗報告書
    各一紙在卷可參，堪認被告之自白與事實相符。又被告前因施用第二級毒品安非
    他命案件，經觀察、勒戒後，認無繼續施用毒品之傾向，由臺灣雲林地方法院檢
    察署檢察官於八十八年十月二十六日以八十八年度毒偵字第二八一號、八十八年
    度偵字第四六五九號不起訴處分確定；嗣又因施用第二級毒品安非他命案件，經
    觀察、勒戒後，亦認無繼續施用毒品之傾向，由臺灣雲林地方法院檢察署檢察官
    於九十一年三月十四日以九十年度毒偵字第一五四二、一七二六號不起訴處分確
    定，並於同日執行完畢釋放，此有前開案號之不起訴處分書二份、台灣高等法院
    被告全國前案紀錄表一份在卷可參。本件事證明確，被告於前開觀察、勒戒執行
    完畢釋放後五年內，再犯本件施用第二級毒品之犯行，可以認定。
二、查被告行為後，新修正之毒品危害防制條例業已於九十三年一月九日施行（該條
    例早已於九十二年七月九日修正公布，依該條例第三十六條規定，自公布後六個
    月施行）。依修正後毒品危害防制條例第二十條規定，初犯同條例第十條施用第
    一級或第二級毒品之罪，經觀察、勒戒或強制戒治（經觀察、勒戒後，認有繼續
    施用毒品之傾向，即應令入戒治處所施以強制戒治）後，並由檢察官為不起訴處
    分者，若於觀察、勒戒或強制戒治執行完畢釋放後，五年內再犯施用第一級或第
    二級毒品之罪，則檢察官應依法追訴。而依修正前毒品危害防制條例第二十條第
    三項前段規定，犯同條例第十條施用第一級或第二級毒品之罪，經二次觀察、勒
    戒，均認無繼續施用毒品之傾向，而由檢察官為不起訴處分者，若三次以上犯施
    用第一級或第二級毒品之罪，檢察官即應依法追訴。因此無論是依照修正前或修
    正後之規定，本案均得由檢察官依法追訴並由法院依法審判，合先敘明。
三、又查甲基安非他命屬毒品危害防制條例第二條第二項第二款所列之第二級毒品，
    故核被告所為，係犯毒品危害防制條例第十條第二項之施用第二級毒品罪。被告
    各次持有毒品進而施用，其持有之低度行為應為施用之高度行為所吸收，均不另
    論罪。被告先後多次施用第二級毒品之行為，時間緊接，並觸犯構成要件相同之
    罪名，顯係基於概括犯意反覆為之，應依連續犯之規定論以一罪，並依法加重其
    刑。再者，關於施用第二級毒品之刑罰規定，不論條次、法定刑度均無變更，自
    無新舊法比較適用之問題，併此敘明。又被告前於九十一年間，因贓物案件，為
    本院判處有期徒刑四月確定，經送監執行，於九十二年一月二十三日執行完畢，
    此有前開台灣高等法院被告全國前案紀錄表在卷可按，其於有期徒刑執行完畢後
    ，五年以內再犯有期徒刑以上之罪，為累犯，應依刑法第四十七條、第七十條之
    規定，遞加重其刑。爰審酌被告正值壯年，不思戮力奮進，竟長期耽溺於戕身之
    物，其前曾因施用毒品案件，經二次觀察、勒戒後，仍未能戒除毒癮，而再犯本
    件施用毒品案件，顯見其對於毒品之依賴性甚高，自我把持、控制之能力亦顯不
    佳；犯後經本院多次傳、拘未到，亦見其畏罪心裡，惟其尚能坦承犯行，態度尚
    稱良好，以及羈押前偶打零工，日入不豐，尚有兩名幼子待撫養，學歷僅國中畢
    業等一切情狀，爰量處如主文所示之刑，以資警惕。
四、至扣案之顆粒六包，經鑑定結果，均有甲基安非他命成分（合計淨重二‧五○五
    一克，取樣○‧○九三一克鑑析用罄，餘二‧四一二○克），均係第二級毒品，
    此有國防部憲兵司令部刑事鑑識中心九十三年二月十一日（93）宇鑑字第○一五
    九四號鑑驗通知書一紙在卷可參，惟被告既迭於警、偵訊及本院審理時供稱：這
    些安非他命都是綽號「阿輝」的男子拿給我的，叫我在車上等他，雖然安非他命
    我都是跟他買的，但當天他還沒有賣給我等語（見甲○○九十二年十二月十八日
    警訊筆錄、同日檢察官訊問筆錄、九十三年五月七日、同年六月九日檢察事務官
    訊問筆錄、本院九十三年十二月三日準備程序筆錄），是上開六包甲基安非他命
    與本案被告所犯施用第二級毒品案件無涉，自不得諭知沒收銷燬，應另由檢察官
    向管轄法院聲請之。而被告所涉犯之持有第二級毒品罪嫌，亦應由檢察官另行偵
    查，併此敘明。
五、據上論結，應依刑事訴訟法第二百七十三條之一第一項、第二百九十九條第一項
    前段，毒品危害防制條例第十條第二項，刑法第十一條前段、第五十六條、第四
    十七條，判決如主文。
本案經檢察官乙○○到庭執行職務。
中      華      民     國    九十三    年     十二      月      七      日
                                        臺灣雲林地方法院刑事第五庭
                                            法  官  李明益
右正本證明與原本無異。
如不服本判決，應於判決送達後十日內向本院提出上訴狀( 應附繕本 )。
                                            書記官  莊正彬
中      華      民     國    九十三    年     十二      月      七      日
附錄法條：毒品危害防制條例第十條第二項
毒品危害防制條例第十條
施用第一級毒品者，處六月以上五年以下有期徒刑。
施用第二級毒品者，處三年以下有期徒刑。
